臺灣臺中地方法院刑事判決　　　　　　　96年度易字第5551號
公　訴　人　臺灣臺中地方法院檢察署檢察官
被　　　告　丙○○
上列被告因竊盜案件，經公訴人提起公訴（九十六年度偵字第二
四三三三號），被告於準備程序中就被訴事實為有罪之陳述，經
告以簡式審判之旨，並聽取意見後，合議庭裁定由受命法官獨任
進行簡式審判程序，本院判決如下：
    主 　 文
丙○○於夜間侵入住宅竊盜，累犯，處有期徒刑捌月。
    犯罪事實
一、丙○○曾因施用毒品、施用毒品、妨害公務、竊盜等案件，
    分別經本院判處有期徒刑七月、四月、四月、一年確定，嗣
    經合併定應執行刑為有期徒刑二年，於民國九十一年五月二
    十二日假釋付保護管束，其於假釋期間再犯施用毒品罪，經
    本院判處有期徒刑八月確定，撤銷假釋入監執行殘刑十月二
    十日，並與施用毒品罪之有期徒刑八月接續執行，於九十四
    年七月二日縮刑期滿而執行完畢。其仍不思悔改，復意圖為
    自己不法之所有，於九十六年八月十三日凌晨三時許之夜間
    ，見甲○○位於臺中縣東勢鎮○○街一四九號之住宅未上鎖
    ，乃推開大門進入屋內客廳，徒手竊取甲○○所使用置於客
    聽桌上之ＰＡＮＡＳＯＮＩＣ牌（型號：Ｘ７００、銀色、
    內含ＳＩＭ卡）及ＭＯＴＯＲＯＬＡ牌（型號：Ｖ２００、
    白色、內含ＳＩＭ卡）行動電話各一支，共價值約新臺幣（
    下同）五千九百九十元。得手後，將上開ＰＡＮＡＳＯＮＩ
    Ｃ牌行動電話變賣予臺中縣東勢鎮之偉達聯合電信有限公司
    ，得款五百元。另一支ＭＯＴＯＲＯＬＡ牌行動電話，則於
    二、三日後歸還給甲○○。嗣經警調閱通聯紀錄而循線查獲
    。
二、案經臺中縣警察局東勢分局報請臺灣臺中地方法院檢察署檢
    察官偵查起訴。
    理 　 由
一、訊據被告丙○○對其有於上揭時、地取走證人甲○○所有二
    支行動電話，並將其中一支行動電話變賣予偉達聯合電信有
    限公司之事實，業據被告丙○○於警詢時、偵查中及本院審
    時中坦承不諱，核與證人甲○○於警詢時之指述情節大致相
    符，復有證人即偉達聯合通信有限公司負責人廖重庭於警詢
    時之證述可佐。此外，並有贓物認領保管單及偉達聯合電信
    有限公司之買賣契約書各一紙附卷可稽。被告雖辯稱：其因
    去草屯療養院治療海洛因的毒癮，吃藥後會有一段時間約三
    、四個小時不知道外界狀況，其當時進入屋內時意識清楚，
    有看到甲○○在睡覺，但其取走行動電話時，意識不清楚，
    回到家後，看到手上兩支行動電話，意識又清楚了，其當時
    誤認有一支是其的，所以才將認為是其自己的行動電話拿去
    變賣云云，惟經本院向行政院衛生署草屯療養院查詢結果，
    該院函覆：被告於九十一年八月三十一日至該院初診，診斷
    為鴉片類成癮，曾於九十六年九月二十日至九十六年九月二
    十三日住院治療，根據病歷並無記載被告有明顯思考或知覺
    變異等情，有該院九年十一月二十八日草療精字第０九六０
    ００九三九三號函在卷可稽，足認被告當時之精神狀況正常
    ，並無其所謂：吃藥後會有一段時間約三、四個小時不知道
    外界狀況之情形存在。又依被告之上開辯解，其進入證人甲
    ○○住處時意識清楚，但取走行動電話二支時意識不清楚，
    回到其住處時，意識又清楚，實與經驗法則相悖難以採信，
    且亦與其自承吃藥後有一段時間不知外界狀況之情形矛盾，
    是以被告此部分之辯解，顯係事後卸責之詞，無法採信。綜
    上所述，本案事證明確，被告加重竊盜之犯行，堪以認定。
二、核被告丙○○所為，係犯刑法第三百二十一條第一項第一款
    之於加重竊盜罪。被告前曾因施用毒品、施用毒品、妨害公
    務、竊盜等案件，分別經本院判處有期徒刑七月、四月、四
    月、一年確定，嗣經合併定應執行刑為有期徒刑二年，於九
    十一年五月二十二日假釋付保護管束，其於假釋期間再犯施
    用毒品罪，經本院判處有期徒刑八月確定，撤銷假釋入監執
    行殘刑十月二十日，並與施用毒品罪之有期徒刑八月接續執
    行，於九十四年七月二日縮刑期滿而執行完畢之事實，有臺
    灣高等法院被告前案紀錄表、刑案資料查註紀錄表各一份附
    卷可稽，其於五年以內再故意犯本件有期徒刑以上之罪，應
    依刑法第四十七條第一項，論以累犯，並加重其刑。爰審酌
    被告身強力壯，不思從事正當行業，以獲取生活費用，前已
    有竊盜之前科，經入監執行後，不思己過，痛改前非，仍無
    視被害人所受之痛苦，再為本次竊盜犯行，其惡性非輕，惟
    其對於取走行動電話之客觀事實坦承不諱，事後並返回其中
    一支行動電話等一切情狀，量處如主文所示之刑，以示懲儆
    。
據上論斷，應依刑事訴訟法第二百九十九條第一項前段，刑法第
三百二十一條第一項第一款、第四十七條第一項，判決如主文。
本案經檢察官乙○○到庭執行職務
中　　華　　民　　國　　96　　年　　12　　月　　25　　日
                  刑事第十五庭  法　官　楊真明
以上正本證明與原本無異。
如不服本判決，應於收受送達後十日內向本院提出上訴書狀（應
敘述具體理由並附繕本），上訴於臺灣高等法院臺中分院。
上訴書狀如未敘述理由，應於上訴期間屆滿後二十日內補提理由
書於本院。
                                書記官　呂苗澂
中　　華　　民　　國　　96　　年　　12　　月　　25　　日
附錄本判決論罪科刑法條
中華民國刑法第三百二十一條第一項一款：
  犯竊盜罪而有左列情形之一者，處六月以上、五年以下有期徒
  刑：
  一  於夜間侵入住宅或有人居住之建築物、船艦或隱匿其內而
　　  犯之者。
